【裁判字號】    92,上易,173
【裁判日期】    920319
【裁判案由】    妨害名譽等
【裁判全文】
臺灣高等法院臺中分院刑事判決                    九十二年度上易字第一七三號
    上  訴  人  臺灣南投地方法院檢察署檢察官
    上  訴人即
    被      告  丙○○
    被      告  乙○○
右上訴人等因被告等妨害名譽等案件，不服台灣南投地方法院九十一年度易字第六三
八號中華民國九十一年十二月六日第一審判決（起訴案號：台灣南投地方法院檢察署
九十一年度偵字第二六九三號），提起上訴，本院判決如左：
      主  文
上訴駁回。
      事實及理由
一、本案經本院審理結果，認第一審判決認事用法及量刑均無不當，應予維持，並引
    用第一審判決書記載之事實、證據及理由（如附件）。
二、上訴人即本件公訴人雖依據告訴人丁○○之聲請，而提起上訴指謫原審判決未認
    定被告二人尚有以台語之「有種不要給我出來，你給我出來試試看，我每天在此
    從早給你顧到晚」等言詞，對告訴人丁○○施加恫嚇，而犯刑法第三百零五條之
    恐嚇危害安全罪，為判決遺漏云云。惟公訴人就此部分，無論於起訴書之犯罪事
    實欄、及所犯法條均未述及，如何可認此係業經起訴之事項？另刑法第五十五條
    所稱之牽連犯，須以所犯各罪彼此之間互有方法或結果之關係為要件，業經最高
    法院著有三十年上字第二○八六號判例可資參照。本案被告丙○○與乙○○二人
    於本案係被起訴犯有公然侮辱罪，縱認告訴人丁○○所指述之上開言詞有涉及恐
    嚇危害安全之犯行，此與被告丙○○與乙○○二人於本案被起訴之公然侮辱罪行
    ，亦屬互不相干之二事，且難認彼此之間互有方法或結果之牽連關係，更無一行
    為觸犯數罪名之裁判上一罪關係可言。原審判決未就未經起訴之事實予以審判，
    自無不合。本案告訴人丁○○徒憑已意認定上開二部分有方法或結果之牽連關係
    ，公訴人亦依據其請求即提起上訴，此部分上訴核無理由，應予駁回。
三、又本案上訴人即被告丙○○雖矢口否認伊有公然侮辱告訴人丁○○之犯行，惟本
    案被告丙○○之公然侮辱犯行，除據告訴人丁○○指訴歷歷外，並經證人即告訴
    人之子曾俊傑及曾俊傑之友人楊富翔於原審法院審理時證述屬實，復有告訴人丁○○所提出之錄音帶乙捲扣案可證，而該錄音帶經原審法院當庭勘驗之結果，雖
    因音質吵雜不甚清晰，但隱約可聽到吵架聲中有「豬孵的」、「畜生」、「幹你
    老母」等足以貶損他人評價之字眼，亦有勘驗筆錄在卷可核。雖被告丙○○辯稱
    錄音帶係屬虛偽，曾俊傑及楊富翔亦屬偽證。惟被告丙○○於原審法院審理時，
    經原審法院當庭播放錄音帶內容，被告丙○○以坦承：「剛開始是我的聲音沒有
    錯」等語（見原審卷宗第七六頁）。雖被告丙○○續即辯稱：「『豬孵的』這些
    話是我跟我弟弟講的」云云（見原審卷宗第七六頁），惟上開言詞非但直接辱及
    受話對象，更殃及其父母，被告丙○○豈會以此詞句辱罵其弟即被告乙○○？被
    告丙○○此部分辯詞尚與情理有違，應不足採信。參酌被告丙○○所供上情，本
    案告訴人丁○○此部分之指訴應屬可信。被告丙○○此部分之犯行應可認定。其
    上訴否認犯罪，核無理由，應予駁回。又本案事證已明，告訴人、被告丙○○與
    乙○○請求本院將錄音帶送請鑑定，及再傳訊曾俊傑及楊富翔與其等對質，本院
  認無必要，併此敘明。
四、據上論斷，應依刑事訴訟法第三百七十三條、第三百六十八條，判決如主文。
本案經檢察官甲○○到庭執行職務。
中      華      民      國      九十二  年      三      月      十九    日
                                臺灣高等法院臺中分院刑事第三庭
                                      審判長法  官  陳  朱  貴
                                            法  官  胡  忠  文
                                            法  官  廖  柏  基
右正本證明與原本無異。
不得上訴。
                                            書記官  詹  錫  朋
中      華      民      國      九十二  年      三      月      二十    日
                                                                       Ａ


司法院資訊處製作；財團法人民間司法改革基金會備份。
